臺灣高雄地方法院刑事判決　　　　　　　96年度重訴字第55號
公　訴　人　臺灣高雄地方法院檢察署檢察官
被　　　告　乙○○
指定辯護人　本院公設辯護人　丙○○
上列被告因毒品危害防制條例案件，經檢察官提起公訴（96年度
偵字第10176 號），本院判決如下：
    主  文
乙○○運輸第一級毒品，處有期徒刑拾伍年貳月，褫奪公權陸年
。扣案之第一級毒品海洛因球肆顆（合計驗餘淨重貳佰貳拾陸點
捌貳公克）沒收銷燬之。扣案之塑膠膜及保險套各肆個沒收之。
    事  實
一、乙○○明知海洛因係毒品危害防制條例所明定之第一級毒品
    ，不得運輸，竟基於運輸第一級毒品之犯意，於民國96 年3
    月23日，先搭班機由臺灣出境至柬埔寨金邊，嗣於96年3 月
    30日某時許，在金邊下榻之HOLIDAY 飯店室內，因腳傷疼痛
    ，經姓名年籍不詳綽號「夢夢」之柬埔寨女子介紹，向姓名
    年籍不詳之成年人，以新臺幣（下同）23萬元之代價販入第
    一級毒品海洛因球4 顆（淨重226.82公克，空包裝總重12.6
    0 公克，純度78.62 ％，純質淨重178.33公克），即將上開
    預先備妥以塑膠膜及保險套包裝之4 顆球狀海洛因毒品，自
    行塞入肛門內，打算以此方式於入境時運輸海洛因來臺，供
    已施用止痛。嗣於96年4 月2 日中午12時30分許，乙○○自
    柬埔寨搭乘長榮航空公司BR 266號班機返臺，並將已塞入肛
    門內之上開4 顆海洛因毒品運輸入境，嗣於同日下午5 時25
    分許，在桃園縣桃園國際機場第二期航廈入境時，為桃園憲
    兵隊會同法務部調查局南部地區機動工作組、桃園縣調查站
    、財政部臺北關稅局、財政部高雄關稅局人員攔檢查獲，並
    經臺灣高雄地方法院檢察署檢察官核發鑑定許可書後，於桃
    園市敏盛醫院內扣得由乙○○所排出之上開海洛因球4 顆。
二、案經臺灣高雄地方法院檢察署檢察官指揮法務部調查局南部
    機動工作組偵查起訴。
    理  由
一、按被告以外之人於審判外之言詞或書面陳述，除法律有規定
    者外，不得作為證據，刑事訴訟法第159 條第1 項固定有明
    文。惟被告以外之人於審判外之陳述，雖不符同法第159 條
    之1 至之4 之規定，而經當事人於審判程序同意作為證據，
    法院審酌該言詞陳述或書面陳述作成時之情況，認為適當者
    ，亦得為證據，同法第159 條之5 亦有明文。查本案相關具
    傳聞性質之證據資料，公訴人、被告及辯護人於本院準備程
    序及審判程序中對於上開相關具傳聞性質之證據資料之證據
    能力，均表示同意作為證據。本院審酌該證據資料作成時之
    情況，核無違法取證或其他瑕疵，認為以之作為證據為適當
    ，上開相關證據資料，自得做為證據，合先敘明。
二、上揭犯罪事實，業經被告乙○○坦承不諱，並有第一級毒品
    海洛因4 顆扣案可稽、臺北關稅局扣押貨物收據及搜索筆錄
    、桃園憲兵隊96年4 月2 日搜索暨扣押筆錄、臺灣高雄地方
    法院檢察署鑑定許可書、初步鑑驗報告單、扣押物品清冊、
    入出境資料各1 紙、照片7 張附卷可稽，而扣案之白色粉末
    4 顆，經送請法務部調查局鑑定結果，均含第一級毒品海洛
    因成分，合計驗餘淨重226.82公克（空包裝總重12.60 公克
    ），純度78.62 ％，純質淨重178.33公克，亦有法務部調查
    局96年4 月23日調科壹字第09623035640 號鑑定書1 份在卷
    可稽（偵卷第20頁），足認被告之自白與事實相符，洵堪採
    為認定事實之依據。至被告購入之第一級毒品海洛因驗餘淨
    重雖達112.57公克，數量非小，惟被告陳稱曾為腳傷止痛而
    施用毒品，且其曾於93年間，因施用毒品，經裁定送觀察勒
    戒，有臺灣高等法院被告前案紀錄表1 份附卷可憑，是則被
    告供稱此次亦係供自己腳傷止痛施用而購入一節，並非無據
    ，且亦無任何積極事證足資證明被告於購入之初即有營利之
    意圖，自應為有利被告之認定，附此敘明。本案事證明確，
    被告犯行，已堪認定。
三、按海洛因係毒品危害防制條例第2 條第2 項第1 款規定之第
    一級毒品，且屬行政院依懲治走私條例第2 條第4 項公告之
    「管制物品及其數額」甲項第4 款所列之管制進出口物品。
    又懲治走私條例第2 條第1 項所謂私運管制物品進口，係指
    由國外或自大陸地區私運管制物品，進入臺灣地區而言；輸
    入之既遂與未遂，又以是否已進入國界為標準。另毒品危害
    防制條例之運輸毒品罪，所稱之「運輸」係指轉運輸送而言
    ，不以國外輸入國內或國內輸出國外者為限，其在「國內運
    送」者，亦屬之，至於運輸之動機、目的是否意在為己或為
    他人，運輸之方法為海運、空運、陸運或兼而有之，均非所
    問（最高法院82年第3 次刑事庭會議決議意旨參照）。是核
    被告乙○○所為，係犯毒品危害防制條例第4 條第1 項之運
    輸第一級毒品罪及懲治走私條例第2 條第1 項之私運管制物
    品進口罪。又被告所為持有第一級毒品海洛因之低度行為為
    運輸第一級毒品海洛因之高度行為所吸收，不另論罪。又被
    告係以一行為，同時觸犯前開2 罪，為想像競合犯，應依刑
    法第55條規定，從一重之運輸第一級毒品罪處斷。又被告犯
    本罪，間接促使國際間產製毒品之毒梟更形猖獗，且其運輸
    毒品數量非小，所生之危害非僅使個人之生命、身體法益受
    侵害，影響所及甚且危害社會、國家之健全發展，所為實屬
    可議，惟究係因一時失慮，且運輸毒品入境之目的在供己施
    用，犯後坦承犯行，所夾帶之毒品於入關時即查獲，犯罪情
    節尚輕，情輕法重，非無可憫恕之情狀，雖處以法定最低刑
    無期徒刑仍嫌過重，爰依刑法第59條規定減輕其刑。爰審酌
    被告透過政府宣導及傳播媒體之傳播，應知施用海洛因毒品
    者容易上癮而戒除不易，除嚴重傷害個人身心外，亦足以腐
    蝕民心國基，應可見毒品之危害至深且鉅，竟為供自己施用
    而運輸毒品來臺，且運輸來臺之毒品海洛因合計淨重達226.
    82公克，對國家社會之危害非小，兼衡其犯罪之動機、目的
    、手段，且犯罪後坦承犯行，深具悔意等一切情狀，量處如
    主文所示之刑。又本件依被告所犯運輸第一級毒品罪之性質
    ，認有褫奪公權之必要，爰依刑法第37條第2 項規定，併予
    宣告褫奪公權6 年。
四、扣案之海洛因4 顆（合計驗餘淨重226.82公克），係查獲之
    第一級毒品，已如前述，不問屬於犯人與否，均應依毒品危
    害防制條例第18條第1 項前段之規定，併予宣告沒收銷燬之
    。扣案之外包裝即塑膠膜及保險套各4 個，為被告供其運輸
    第一級毒品海洛因所用之物，不問屬於犯人與否，均依毒品
    危害防制條例第19條第1 項之規定諭知沒收。
據上論斷，應依刑事訴訟法第299 條第1 項前段，毒品危害防制
條例第4 條第1 項、第18條第1 項前段、第19條第1 項，懲治走
私條例第2 條第1 項、第11條，刑法第11條、第37條第2 項、第
55條、第59條，判決如主文。
本案經檢察官甲○○到庭執行職務。
中　　華　　民　　國　　96　　年　　8 　　月　　15　　日
                  刑事第十四庭審判長  法　官  蔡廣昇
                                      法  官  謝雨真
                                      法  官  施介元
以上正本證明與原本無異。
如不服本判決，應於判決送達後10日內，向本院提出上訴狀。
中　　華　　民　　國　　96　　年　　8 　　月　　15　　日
                                      書記官  謝群育
附錄本案論罪科刑法條全文：
毒品危害防制條例第4 條
製造、運輸、販賣第一級毒品者，處死刑或無期徒刑；處無期徒
刑者，得併科新臺幣1 千萬元以下罰金。
製造、運輸、販賣第二級毒品者，處無期徒刑或7 年以上有期徒
刑，得併科新臺幣7 百萬元以下罰金。
製造、運輸、販賣第三級毒品者，處5 年以上有期徒刑，得併科
新臺幣5 百萬元以下罰金。
製造、運輸、販賣第四級毒品者，處3 年以上10年以下有期徒刑
，得併科新臺幣3 百萬元以下罰金。
製造、運輸、販賣專供製造或施用毒品之器具者，處1 年以上7
年以下有期徒刑，得併科新臺幣1 百萬元以下罰金。
前五項之未遂犯罰之。
懲治走私條例第2條
私運管制物品進口、出口逾公告數額者，處7 年以下有期徒刑，
得併科新臺幣3 百萬元以下罰金。
前項之未遂犯罰之。
第 1 項所稱管制物品及其數額，由行政院公告之。
